臺灣臺中地方法院交通事件事裁定　　　　　　　九十一年度交聲字第二五九號
　　原處分機關　交通部公路局台中區監理所台中市監理站
　　受 處 分人
　　即 異 議人　甲○○
右列受處分人因違反道路交通管理處罰條例案件，對於交通部公路局台中區監理所台
中市監理站九十一年四月一日所為之處分（裁監稽違字第裁六一－ＡＬ000000
0號裁決書），聲明異議，本院裁定如左：
    主  文
異議駁回。
    理  由
一、原處分機關略以：本案係台北市政府警察局以北市警交大字第ＡＬ000000
    0號舉發違反道路交通管理事件通知單舉發受處分人於九十一年二月八日十三時
    二十五分，於台北市劍潭捷運車站處「停車位置不依規定」，因受處分人於應到
    案日期內提出申訴，經警方函覆違規屬實，該站於九十一年四月一日以裁監稽違
    字第裁六一－ＡＬ0000000號裁決書裁處駕駛人違反道路交通管理處罰條
    例第五十六條第一項第九款自收受裁決書之次日起十五日內，依最低額罰鍰新台
    幣六百元整，逾期則依裁罰標準表規定處罰，於法並無不合等語。
二、受處分人聲明異議意旨略以：受處分人認道路交通管理處罰條例第五十六條第一
    項各款係針對「汽車」所規範，不可完全適用機慢車，且舉發違規地點係台北捷
    運劍潭站機車專用停車場，非一般道路，並未造成如道路交通安全規則第一百十
    二條第一項第十四款之紊亂情事，故原處份機關認事用法有違誤，為此聲明異議
    云云。
三、按「道路交通安全規則」第二條第一項第一款及「道路交通管理處罰條例」第三
    條第八款，均明文規定該等有關道路交通管理法規所稱之「汽車」包含「機器腳
    踏車」。經查，本件受處分人固不否認其將所駕駛之車牌ＩＮＬ-６２９號重型
    機器腳踏車於前揭時地停車為警拍照之事實，惟矢口否認其有違反「道路交通管
    理處罰條例」規定之行為，辯稱略以本件舉發單位所稱臺北捷運劍潭站專用停車
    場內未有任何禁止停車之告示及紅黃標線之禁止停車標誌。然該停車場內設有「
    機車停車格位」，受處分人於格位外違規停車，執勤員警依道路交通管理處罰條
    例第五十六條第一項第九款「停車時間、位置、方式、車種不依規定者」之規定
    舉發，並無不當；且依道路交通安全規則第一百十二條第一項第十四款規定「在
    停車場內或路邊准停車處所停車時，應依規定停放，不得紊亂」，則台北捷運劍
    潭站機車停車場劃設有白線機車停車格，機車不依劃設之白線停車格停放，係屬
    違規之行為，此有卷附原舉發機關舉發違規停車照片二張可證。另再依交通部八
    十四年四月二十一日交路（８４）字第○二六一○號函釋：道路交通管理處罰條
    例各條文「汽車」名詞之立法意旨及道路交通安全規則第二條第一款對「汽車」
    之定義，其所稱之汽車均包括機器腳踏車。從而原處分機關依「道路交通管理處
    罰條例」第五十六條第一項第九款規定裁處受處分人自收受裁決書之次日起十五
    日內，依最低額罰鍰處新台幣六百元整，逾期則依裁罰標準表規定裁罰，核無不
    合。本件聲明異議為無理由，應予駁回。
據上論斷，應依道路交通案件處理辦法第十九條，裁定如主文。
中      華      民      國    九十一    年      五      月    二十三    日
                                        臺灣臺中地方法院交通法庭
                                            法  官  許金樹
右正本與原本無異。
如不服本裁定應於送達後五日內向本院提出抗告狀
                書記官
中      華      民      國    九十一    年      五      月    二十三    日
